臺灣花蓮地方法院刑事判決
111年度原訴字第60號
公  訴  人  臺灣花蓮地方檢察署檢察官
被      告  游秋麗



選任辯護人  徐韻晴律師（法扶律師）          
上列被告因違反毒品危害防制條例案件，經檢察官提起公訴（11
1年度毒偵字第15號、第102號），被告於本院準備程序時就被訴
事實均為有罪之陳述，經本院合議庭裁定由受命法官獨任改依簡
式審判程序審理，並判決如下：
    主  文
游秋麗施用第二級毒品，處有期徒刑肆月；又施用第二級毒品，
處有期徒刑參月；又施用第一級毒品，共貳罪，各處有期徒刑陸
月；如易科罰金，均以新臺幣壹仟元折算壹日。應執行有期徒刑
捌月，如易科罰金，以新臺幣壹仟元折算壹日。
    事  實
一、游秋麗各基於施用第二級毒品甲基安非他命之犯意，分別為
    下列行為：
　㈠於民國110年10月2日15時許為警採尿前26小時內之某時（公
    權力拘束期間應予扣除），在花蓮縣吉安鄉慶豐村某處，以
    將甲基安非他命置於玻璃球內燒烤吸食煙霧之方式，施用甲
    基安非他命1次。
　㈡於111年1月6日凌晨某時，在花蓮縣花蓮市某停車場內，以將
    甲基安非他命置於玻璃球內燒烤吸食煙霧之方式，施用甲基
    安非他命1次。　　　
二、各基於施用第一級毒品海洛因之犯意，分別為下列行為：
  ㈠於110年10月2日15時許為警採尿前26小時內之某時（公權力
    拘束期間應予扣除），在花蓮縣吉安鄉慶豐村某處，以將海
    洛因摻入菸草中點燃吸食之方式，施用海洛因1次。
　㈡於111年1月6日凌晨某時，在花蓮縣花蓮市某停車場內，以將
    海洛因摻入菸草中點燃吸食之方式，施用海洛因1次。　
    理  由
一、上揭犯罪事實，業據被告游秋麗坦承不諱，且有各次檢驗總
    表、尿液檢體採集送驗紀錄表附卷可稽（見警019號卷第23
    頁至第27頁，警418號卷第17頁至第21頁），足認被告自白
    與事實相符，堪以採信。又被告供稱各次採尿前施用第一級
    、第二級毒品均係於同日施用，且於警詢時曾供稱犯罪事實
    一㈡之犯行係於111年1月6日凌晨某時為之，爰更正犯罪時間
    如事實欄所示。
二、被告前因施用毒品案件，經本院以108年度毒聲字第24號裁
    定送勒戒處所觀察、勒戒，於108年8月20日因無繼續施用傾
    向出所等情，有臺灣高等法院被告前案紀錄表在卷可佐；被
    告於觀察、勒戒執行完畢釋放後3年內，再犯本案施用毒品
    犯行，當無施以觀察、勒戒或強制戒治之必要，自應依法追
    訴處罰。從而，本案事證明確，被告犯行均堪認定，應予依
    法論科。
三、核被告犯罪事實一所為，均係犯毒品危害防制條例第10條第
    2項施用第二級毒品罪；犯罪事實二所為，均係犯毒品危害
    防制條例第10條第1項施用第一級毒品罪。被告施用前持有
    甲基安非他命、海洛因之低度行為，均分別為其高度之施用
    行為所吸收，不另論罪。被告各次犯行犯意各別、行為有異
    ，應分論併罰。
四、依公訴人所提之刑案資料查註記錄表，被告前因施用毒品案
    件，經本院以109年度花原簡字第20號判決判處有期徒刑2月
    確定，於110年3月8日執行完畢出監等情，有刑案資料查註
    記錄表、臺灣高等法院被告前案紀錄表存卷可憑；其於有期
    徒刑執行完畢後5年內，故意再犯本案有期徒刑以上之罪，
    為累犯，惟檢察官就被告有加重其刑予以延長矯正其惡性此
    一特別預防之必要乙節，並未具體說明加重之理由，即難認
    被告有加重其刑之必要，是就被告前案之部分，依刑法第57
    條第5款有關犯罪行為人之品行予以審酌、評價即足（最高
    法院110年度台上字第5660號判決意旨參照）。又被告雖於
    採尿前即主動向警員坦承犯罪事實一㈡之犯行（見警418號卷
    第7頁），惟被告嗣經本院通緝在案，認無刑法第62條規定
    之適用，附此敘明。
五、爰審酌被告業因施用毒品經觀察、勒戒及刑罰處罰，卻仍未
    能戒除毒癮，因誤交損友而繼續施用毒品，足見其法治觀念
    與意志力薄弱，實有不該；惟念被告坦承犯行，就犯罪事實
    一㈡具體供陳明確，且施用毒品者均有相當程度之成癮性及
    心理依賴，其犯罪心態與一般刑事犯罪之本質並不相同，且
    其施用毒品所生危害，實以自戕身心健康為主，對於他人生
    命、身體、財產等法益，尚無明顯而重大之實害，犯罪手段
    尚屬平和，兼衡其國小畢業之智識程度、擔任臨時工、家庭
    經濟狀況不佳、須扶養中風之母親及2名未成年子女等一切
    情狀（見本院卷第199頁），分別量處如主文所示之刑，並
    諭知易科罰金之折算標準；復審酌被告各次犯行均係施用毒
    品，且時間密接，考量其總體侵害法益之程度，定其應執行
    刑如主文所示，並諭知易科罰金之折算標準。
據上論斷，應依刑事訴訟法第273條之1第1項、第299條第1項前
段、第310條之2、第454條第1項，判決如主文。
本案經檢察官林俊廷提起公訴，檢察官簡淑如到庭執行職務。
中　　華　　民　　國　　111 　年　　11　　月　　8 　　日
　　　　　　　　　刑事第二庭    法　官　黃夢萱
以上正本證明與原本無異。
如不服本判決應於收受送達後20日內向本院提出上訴書狀，並應
敘述具體理由。其未敘述上訴理由者，應於上訴期間屆滿後20日
內向本院補提理由書(均須按他造當事人之人數附繕本)「切勿逕
送上級法院」。
辯護人依據刑事訴訟法第346條、公設辯護人條例第17條及律師
法第32 條第2項、第36條等規定之意旨，尚負有提供法律知識、
協助被告之義務（含得為被告之利益提起上訴，但不得與被告明
示之意思相反）。
因疫情而遲誤不變期間，得向法院聲請回復原狀。
中　　華　　民　　國　　111 　年　　11　　月　　11　　日
                                書記官  張亦翔
毒品危害防制條例第10條
施用第一級毒品者，處六月以上五年以下有期徒刑。
施用第二級毒品者，處三年以下有期徒刑。